臺灣板橋地方法院民事判決　　　　　　　99年度訴字第2176號
原　　　告　陳志成
訴訟代理人　施碧玲
被　　　告　黃榮富
　　　　　　陳金葉
　　　　　　張素真
共　　　同
訴訟代理人　阮祺祥律師
複　代理人　洪三財律師
上列當事人間請求拆屋還地事件，本院於民國100 年8 月30日言
詞辯論終結，判決如下：
    主  文
被告黃榮富應將坐落新北市○○區○○段九二三地號土地上如附
圖所示「套繪93年成果部分」一樓部分之923b、面積○．○○○
○九一公頃之建物，二樓部分之932a、面積○．○○○一八○公
頃及923b、面積○．○○○○九一公頃之建物拆除，將該部分土
地騰空返還原告及其他共有人，並應給付原告新臺幣陸佰零貳元
，及自民國九十九年九月十四日起至清償日止，按年息百分之五
計算之利息，暨自民國九十九年九月十四日起至拆除如附圖所示
「一樓部分、二樓部分」之建物返還土地之日止，按月給付原告
新臺幣貳佰零元。
被告陳金葉應自上開土地上如附圖所示「一樓部分」923A（b ）
、面積○．○○○四八二公頃之建物遷出。
被告張素真應自上開土地上如附圖所示「一樓部分」923B（b ）
、面積○．○○○○○三公頃之建物遷出。
原告其餘之訴駁回。
訴訟費用由被告黃榮富負擔五分之一，餘由原告負擔。
本判決第一項、第二項、第三項，於原告分別以新臺幣壹萬柒仟
元、伍仟元、壹仟元依序為被告黃榮富、陳金葉、張素真供擔保
後，得假執行。但被告黃榮富、陳金葉、張素真如分別以新臺幣
伍萬仟元、壹萬伍仟元、仟元為原告預供擔保，得免為假執
行。
原告其餘假執行之聲請駁回。
    事實及理由
壹、程序方面：
    按訴狀送達後，原告不得將原訴變更或追加他訴。但有下列
    各款情形之一者，不在此限：…二、請求之基礎事實同一者
    。三、擴張或減縮應受判決事項之聲明者。…七、不甚礙被
    告之防禦及訴訟之終結者，民事訴訟法第255 條第1 項第2
    、3 、7 款分別定有明文。查本件原告起訴原僅以黃榮富為
    被告，聲明請求：被告黃榮富應將坐落新北市○○區○○段
    293 地號土地（下稱系爭土地）上如起訴狀附圖綠色部分面
    積45.5平方公尺之地上物（以實測為準）拆除，將土地返還
    原告。嗣出具民事準備(一)狀追加陳金葉、張素真為被告，並
    變更聲明為：(一)被告黃榮富應將坐落系爭土地上如民事準備
    (一)狀附圖斜線所示之A1、A2地上物拆除並回復原狀後，將上
    開土地返還予原告及全體共有人。(二)被告陳金葉應自系爭土
    地上如民事準備(一)狀附圖斜線所示之A1地上物遷出。(三)被告
    張素真應自系爭土地上如民事準備(一)狀附圖斜線所示之A2地
    上物遷出。(四)被告黃榮富、陳金葉、張素真應連帶給付原告
    新臺幣（下同）206,400 元及自民事準備(一)狀繕本送達翌日
    起至清償日止，按年息百分之5 計算之利息，並自民事準備
    (一)狀繕本送達翌日起至拆除如該狀內附圖A 地上物及返還土
    地之日止，按月連帶給付原告3,440 元。(五)如獲勝訴判決，
    願供擔保請准宣告假執行。其後，經本院囑託新北市新莊地
    政事務所測量後，再變更其聲明第1 至3 項為：(一)被告黃榮
    富應將坐落系爭土地上如附圖所示「一樓部分」之923A（b
    ）面積0.000482公頃、923B（b ）面積0.000003公頃之建物
    ，及「二樓部分」923A面積0.003639公頃之建物（下稱系爭
    建物）拆除，並將上開土地騰空返還原告及其他共有人。(二)
    被告陳金葉應自系爭土地上如附圖所示「一樓部分」923A（
    b ）面積0.000482公頃之建物遷出。(三)被告張素真應自上開
    土地上如附圖所示之「一樓部分」923B（b ）面積0.000003
    公頃之建物遷出。原告所為上開訴之變更、追加，係本於系
    爭建物占用系爭土地之同一請求基礎事實，且屬擴張、減縮
    應受判決事項之聲明，復不甚礙被告之防禦及本件訴訟之終
    結，合乎前揭法條規定，自應予准許。
貳、實體方面：
一、原告主張：
  (一)系爭土地為原告、被告黃榮富及其他共有人所共有（原告之
    應有部分為萬分之43），詎被告黃榮富未得原告及其他共有
    人同意，無權占用系爭土地上之法定空地建築系爭建物，並
    將如附圖所示「一樓部分」之923A（b ）面積0.000482公頃
    、923B（b ）面積0.000003公頃建物分別出租予被告陳金葉
    、張素真，作為「客家小炒」、「廣東粥」等營業處所使用
    ，「二樓部分」923A面積0.003639公頃之建物則由被告黃榮
    富自己占有使用，被告等顯已侵害全體共有人之合法權利，
    原告爰依民法第767 條第1 項、第821 條之規定，訴請被告
    拆除系爭建物，並返還該部分土地予原告及全體共有人。
  (三)又依最高法院61年度台上字第1695號判例意旨，無權占有他
    人之土地，土地所有權人因而受有相當於租金之損害，亦屬
    社會之通念。被告黃榮富明知系爭土地乃全體共有人所共有
    ，卻仍擅予無權占有；被告陳金葉、張素真雖僅為承租人，
    但彼等對於承租標的之不動產權歸屬，依經驗法則應會探求
    究明並有相當之瞭解始會同意承租，故彼2 人對於無權占有
    系爭土地之事，顯然諉為不知，自屬故意或過失占有系爭土
    地，均為原告受損害之共同原因且具有行為關聯共同性，除
    構成不當得利外，亦成立共同侵權行為。被告無權占用系爭
    土地，應依不當得利及共同侵權行為之規定返還相當於租金
    之利益或連帶賠償原告所受損害。經查，系爭建物所占用之
    系爭土地面積，其租金每月約8 萬元，按原告系爭土地之應
    有部分（權利範圍：萬分之43）計算，原告得依不當得利及
    共同侵權行為之法律關係請求被告黃榮富、陳金葉、張素真
    按月給付3,440 元（計算式：80,000×43/1000 ＝3,440 ）
    。準此，原告請求被告連帶賠償自民事準備(一)狀繕本送達之
    日往前推算5 年間之不當得利，即原告所受相當於租金之損
    害額共計206,400 元（計算式：3,440 ×12×5 ＝206,400
    ），及自民事準備(一)狀繕本送達翌日起至被告拆除系爭建物
    返還土地之日止，按月連帶給付原告3,440 元。
  (四)併為聲明：1.被告黃榮富應將系爭土地上之系爭建物拆除，
    並將上開土地騰空返還原告及其他共有人。2.被告陳金葉應
    自系爭建物中如附圖所示「一樓部分」之923A（b ）面積0.
    000482公頃之建物遷出。3.被告張素真應自系爭建物中如附
    圖所示之「一樓部分」923B（b ）面積0.000003公頃之建物
    遷出。4.被告黃榮富、陳金葉、張素真應連帶給付原告206,
    400 元及自民事準備(一)狀送達翌日起至清償日止，按年息百
    分之5 計算之利息，並自民事準備(一)狀繕本送達翌日起至拆
    除系爭建物返還土地之日止，按月連帶給付原告3,440 元。
    5.願供擔保請准宣告假執行。
三、被告則以：建商冠昱建設股份有限公司（下稱建商）於系爭
    土地上興建房屋時，當初與各承購戶之預定房屋買賣契約書
    第7 條第2 項規定：「一樓空地除公共設施外，歸一樓住戶
    管理使用及維護…」，且該預定房屋買賣契約書後附使用權
    同意書，其內容記載為「壹樓空地除公共設施外，歸壹樓住
    戶管理使用及維護」，「以上事項確經本人同意，將來本人
    若將所購房地指定第三人名義登記產權所有權或轉讓他人時
    ，並願將此同意事項交代該指定人，受讓人及其後手繼續同
    意遵守。」是建商與各承購戶既約定，一樓空地歸一樓住戶
    管理使用及維護，依最高法院民事97年度台上字第909 號判
    決意旨，應認共有人間已合意成立分管契約。又新北市○○
    區○○路641 號1 樓建物，係於77年間由建商建築完成，嗣
    出售於訴外人陳金榮，陳金榮依上開「一樓空地除公共設施
    外，歸一樓住戶管理使用及維護」之分管約定，於上開1 樓
    建物旁之系爭土地空地上搭蓋系爭建物，自係有權占有，嗣
    於86年間陳金榮將上開1 樓建物連同系爭建物及其坐落之土
    地（即系爭土地）持分出售予被告黃榮富，被告黃榮富承繼
    其權利占有系爭土地，亦係有權占有。而原告係於99年間取
    得系爭土地之持分，加入共有關係，就前揭共有人已合意成
    立之分管契約，原告應受拘束等語，資為抗辯。併為答辯聲
    明：原告之訴及其假執行之聲請駁回；如受不利判決，願供
    擔保請准免為假執行。
四、查本件原告、被告黃榮富均為系爭土地之共有人，應有部分
    分別為1000分之43、1000分之53，被告黃榮富前於86年間向
    訴外人陳金榮買受新北市○○區○○路641 號1 、2 樓房屋
    ，及陳金榮前於系爭土地上增建如附圖所示「一樓部分」92
    3A（b ）面積0.000482公頃、923B（b ）面積0.00003 公頃
    之建物，「二樓部分」923A面積0.003639公頃之建物。其中
    一樓923A（b ）建物部分目前由被告黃榮富出租予被告陳金
    葉作「客家小炒」營業使用，一樓923B（b ）建物部分目前
    由被告黃榮富出租予被告張素真作「廣東粥」營業使用，二
    樓923A建物則由被告黃金榮自己使用等事實，有土地登記簿
    謄本、地上物位置圖、照片3 幀在卷可稽（見本院卷第29頁
    至第34頁），並經本院囑託新北市新莊地政事務所派員測量
    明確，有複丈成果圖附卷可憑（見本院卷第166 頁），復為
    兩造所不爭執，自為真實。
五、原告主張被告黃榮富無權占用系爭土地搭蓋系爭建物，其得
    依民法第767 條第1 項、第821 條規定，請求被告黃榮富拆
    除建物，並將土地返還予原告及全體共有人，被告陳金葉、
    張素真應自上開建物遷出，及被告應連帶給付原告所受相當
    於租金之損害等語，則為被告所否認，並以前開情詞置辯，
    是本件應審究者為：(一)系爭建物占有系爭土地有無法律上之
    權源？(二)如無，原告得請求被告黃榮富拆屋還地之範圍為何
    及請求被告陳金葉、張素真遷出是否有理？(三)原告得否請求
    被告給付原告所受相當於租金之損害及其得請求之金額為何
    ？茲分別說明之：
  (一)系爭建物占有系爭土地有無法律上之正當權源？
    1.按各共有人，按其應有部分，對於共有物之全部，有使用
      收益之權；共有物，除契約另有訂定外，由共有人共同管
      理之，98年1 月23日修正前民法第818 條、第820 條第1
      項分別定有明文。所謂應有部分，係指分別共有人對於共
      有物全部，得行使權利之比例，而非指共有物之特定部分
      ，是各共有人按其應有部分，對於共有物之全部雖有使用
      收益之權。惟未經共有人協議分管之共有物，共有人對共
      有物之特定部分占用收益，仍須徵得他共有人全體之同意
      。倘共有人之一，未經他共有人同意而就共有物之全部或
      一部任意占用、收益，即屬侵害他共有人之權利，他共有
      人自得本於所有權，請求伊除去其妨害，並向全體共有人
      返還占用部分（最高法院81年度台上字第1818號判決意旨
      參照）。
    2.被告抗辯：新北市○○區○○路641 號1 樓建物，係77年
      由建商建築完成，嗣出售予被告黃榮富之前手陳金榮，陳
      金榮依當初建商與各承購戶之預定房屋買賣契約書第7 條
      第2 項規定：「一樓空地除公共設施外，歸一樓住戶管理
      使用及維護」之分管約定，於上開建物旁空地上搭蓋系爭
      建物，自係有權占有，被告黃榮富繼受陳金榮之權利，自
      得繼續占用系爭土地上之系爭建物，原告於99年取得系爭
      土地持分加入共有關係，就前揭成立之分管契約應受拘束
      云云，並提出訴外人許濠益向建商購屋時之預定房屋買賣
      契約書及使用權同意書影本各1 件為證（見本院卷第41至
      61頁、62頁至63頁）。惟系爭土地共有人有14名之多，有
      土地登記謄本影本1 件在卷可按（見本院卷第66至69頁）
      ，被告僅提出1 名共有人許濠益所簽署內載：「對於該棟
      房屋之公共設施及共設施外，有公共使用及維護之權利與
      義務，壹樓空地除公共設施外，歸壹樓住戶管理使用及維
      護」等文字之使用權同意書，本不足以證明當時全體共有
      人均同為上開同意書之簽署，遑論依上述買賣契約書及使
      用權同意書所載，訴外人許濠益向建商所購房屋包含他棟
      1 樓，是彼對其有利事項，簽署上開同意書，事屬當然，
      然終究無足以此推論其他共有人，尤其是非購買1 樓房屋
      之其他共有人，亦為同一內容文件之簽署。至系爭建物興
      建當時，雖其他共有人未為反對或積極之排除行為，惟既
      別無其他情事，得依社會觀念，間接推知他共有人有為同
      意之表示，此單純之沈默，自不得認係默示之同意，是本
      件被告黃榮富前手陳金榮興建系爭建物於系爭土地時既未
      得全體共有人之同意，則被告黃榮富繼受系爭建物繼續占
      用系爭土地，自屬無權占有，故被告上開抗辯並非可採。
  (二)原告得請求拆屋還地之範圍為何及請求被告陳金葉、張素真
    遷出是否有理？
    1.按「所有人對於無權占有或侵奪其所有物者，得請求返還
      之。對於妨害其所有權者，得請求除去之。」、「各共有
      人對第三人得就共有物之全部為本於所有權之請求。但回
      復共有物之請求，僅得為共有人全體之利益為之。」民法
      第767 條第1 項前段、中段及第821 條分別定有明文。次
      按「除別有規定外，確定之終局判決就經裁判之訴訟標的
      ，有既判力。」、「確定判決，除當事人外，對於訴訟繫
      屬後為當事人之繼受人者，及為當事人或其繼受人占有請
      求之標的物者，亦有效力。」民事訴訟法第400 條第1 項
      、第401 條第1 項前段亦分別有明文規定。又民事訴訟法
      第401 條第1 項所謂繼受人包括因法律行為而受讓訴訟標
      的之特定繼受人。而所謂訴訟標的，係指為確定私權所主
      張或不認之法律關係，欲法院對之加以裁判者而言。至法
      律關係，乃法律所定為權利主體之人，對於人或物所生之
      權利義務關係。惟所謂對人之關係與所謂對物之關係，則
      異其性質。前者係指依實體法規定為權利主體之人，得請
      求特定人為特定行為之權利義關係，此種權利義務關係僅
      存在於特定之債權人與債務人之間，倘以此項對人之關係
      為訴訟標的，必繼受該法律關係中之權利或義務人始足當
      之，同法第254 條第1 項亦指此項特定繼受人而言。後者
      則指依實體法規定為權利主體之人，基於物權，對於某物
      得行使之權利關係而言，此種權利關係，具有對世效力與
      直接支配物之效力，如離標的物，其權利失所依據，倘以
      此項對物之關係為訴訟標的時，其所謂繼受人凡受讓標的
      物之人，均包括在內（最高法院61年台再字第186 號判例
      意旨參照）。故凡依物權之請求權起訴受確定判決後，受
      讓訴訟標的物所有權之人，亦在民事訴訟法第401 條第1
      項規定既判力主觀範圍內，如受讓人就同一訴訟標的之法
      律關係再行起訴，即屬同一事件，其起訴為不合法，應依
      同法第249 條第1 項第7 款規定裁定駁回之。
    2.查系爭土地之共有人許錦戀、張正克前曾於92年間依民法
      第767 條第1 項、第821 條規定，訴請被告黃榮富拆屋還
      地，經本院於94年4 月11日以92年訴字第1932號判決，判
      令：被告黃榮富應將系爭土地上如該判決附圖（下稱93年
      成果圖）所示第1 層A 部分面積0.04平方公尺、B 部分面
      積3.79平方公尺，第2 層A 部分面積14.59 平方公尺、B
      部分面積19.22 平方公尺建物拆除，並將該土地騰空遷讓
      返還與許錦戀、張正克及其他共有人全體，嗣被告黃榮富
      上訴後，業經臺灣高等法院於96年1 月9 日以94年上字第
      589 號判決駁回上訴，並於96年2 月5 日確定，此有原告
      所提之上開民事判決2 件影本及民事判決確定證明書1 件
      影本在卷可按（見本院卷第95頁至第105 頁），嗣許錦戀
      於99年5 月31日將系爭土地之應有部分及其上之建物出賣
      予原告，並於同年6 月15日辦理移轉登記，亦有土地登記
      謄本及異動索引在卷可憑。而前開判決既係認定原告之前
      手許錦戀係本於民法第767 條第1 項所有物返還請求權及
      第821 條共有物返還請求權，請求被告黃榮富將系爭建物
      拆除並將占有土地返還予共有人全體，自係以對物之關係
      為其訴訟標的，其權利本身與訴訟標的物不可分離，故原
      告因許錦戀買受而繼受取得系爭土地應有部分之所有權，
      即屬前事件確定判決之特定繼受人，依前開判例見解，原
      告就前事件確定判決效力所及之範圍，不得更行起訴對被
      告黃榮富有所主張。
    3.次查，本院先於100 年4 月14日囑託新莊地政事務所測量
      系爭建物占用土地結果，發現系爭建物占用系爭土地之面
      積共0.003639公頃，與前事件測量之93年成果圖不符，本
      院乃再於同年6 月23日會同新莊地政事務所派員前往現場
      履勘及再行施測，當場地政人員表示93年成果圖未將部分
      建物部分測量，應以本次測量為準確，本院乃指示將前後
      兩事件測量成果予以套繪，經套繪結果，本次測量成果較
      93年成果圖，1 樓建物部分多出0.000091公頃（即如附圖
      所示「套繪93年成果部分」之923b部分），2 樓建物部分
      多出面積0.000271公頃（即如附圖所示「套繪93年成果部
      分」之923a面積0.000180公頃及923b面積0.000091公頃部
      分），亦有本院勘驗筆錄及測量成果圖各2 件在卷可查（
      見本院卷134 至136 頁、第138 頁、第157 至159 頁、第
      166 頁），是本件除上開多出部分之其餘系爭建物部分，
      已為前事件確定判決效力所及，原告得持前事件確定判決
      對被告黃榮富聲請強制執行，而不得再行以訴訟主張，原
      告於本件僅能再請求被告黃榮富將上開多出部分之建物拆
      除，並將該部分土地返還原告及全體共有人。
    4.再按土地及房屋雖為各別獨立之不動產，惟房屋不能離開
      土地而單獨存在，使用房屋必須使用該房屋之基地，故房
      屋所有人無權占用他人所有之基地，縱其同意第3 人住用
      該屋，然該第3 人因而使用基地，對土地所有人而言，仍
      屬無權占用。又遷讓房屋且係拆屋還地之階段行為，土地
      所有人請求無權占用土地之房屋所有人拆屋還地，自得請
      求現占有人自該屋遷出。是本件被告陳金葉、張素真雖經
      被告黃榮富同意，分別於系爭土地上如附圖所示「一樓部
      分」923A（b ）、923B（b ）建物內經營「客家小炒」、
      「廣東粥」使用，對原告亦屬無權占有，原告亦得請求其
      等自該部分建物遷出。
  (三)原告得否請求被告給付原告所受相當於租金之損害及其得請
    求之金額為何？
    1.按因故意或過失，不法侵害他人之權利者，負損害賠償責
      任；無法律上之原因而受利益，致他人受損害者，應返還
      其利益，民法第184 條第1 項前段、第179 條前段分別定
      有明文。又無正當權源而使用他人所有之土地，即可獲得
      相當於租金之利益，為社會通念（最高法院61年度臺上字
      第1695號判例參照）。查被告黃榮富明知系爭建物占用系
      爭土地特定部分並無法律上權源，仍擅自將上開1 樓建物
      部分分別出租於被告陳金葉、張素真營業，2 樓部分由供
      自己使用，顯然不法侵害原告及其他共有人之共有權而受
      有利益，是原告依侵權行為及不當得利之法律關係，請求
      被告給付相當於租金之損害，自屬有據。
    2.次按城市地方房屋之租金，以不超過土地及其建築物申報
      總價年息10% 為限。此項規定於租用基地建築房屋，準用
      之，土地法第97條第1 項、第105 條分別定有明文。又基
      地租金之數額，除以基地申報地價為基礎外，尚須斟酌基
      地之位置，工商業繁榮之程度，承租人利用基地之經濟價
      值及所受利益等項，並與鄰地租金相比較，以為決定，並
      非必達申報總地價年息百分之10最高額，最高法院68年台
      上字第3071號判例可資參照。經查：系爭土地地目為建，
      系爭建物為2 層樓之加強磚造，與新北市○○區○○路64
      1 號1 樓相鄰，前臨二線道路之幸福路，往來路人車輛頻
      繁，並由被告陳金葉經營客家小炒及被告張素真經營廣東
      粥店面，目前仍營業中等情，經本院勘驗明確，有勘驗筆
      錄在卷可憑（見本院卷第134 頁）。本院斟酌上情，及原
      告所提出之系爭建物位置圖、現場照片（見本院卷第29頁
      、第32頁至34頁），認原告請求給付相當於租金之損害額
      以系爭土地申報地價年息8%計算為適當。又系爭土地99年
      1 月之申報地價為每平方公尺19,492元，而原告係於99年
      6 月15日始登記取得系爭土地應有部分1000分之43，亦有
      土地登記謄本在卷可稽（見本院卷第6 至7 頁），則原告
      自99年6 月15日起，始能依其系爭土地應有部分比例，請
      求被告黃榮富給付其占用系爭土地上如附圖所示923A面積
      0.003639公頃（即36.39 平方公尺）建物之相當於租金之
      損害額。依此計算，原告自9 年6 月15日起至民事準備(一)
      狀繕本送達被告黃榮富之日即99年9 月13日（見本院卷第
      70頁）止，共90日，得請求給付之金額為602 元（計算式
      ：19,492×36.39 ×8%×43/1000 ×90/365；元以下四捨
      五入），自民事準備(一)狀繕本送達翌日即99年9 月14日起
      至被告黃榮富拆除系爭建物返還土地之日止，按月得請求
      給付之金額為203 元（計算式：19,492×36.39 ×8%×43
      /1000 ×1/12；元以下四捨五入）。
   3.至原告依不當得利及侵權行為之法律關係，請求被告陳金
     葉、張素真應與被告黃榮富連帶給付上開金額部分，因關
     於不當得利之返還以受益人實際所受利益為準，而被告陳
     金葉、張素真係按月定期給付租金予被告黃榮富經營客家
     小炒及廣東粥等店，則渠等使用系爭建物1 樓部分已給付
     相當對價予被告黃榮富，尚難謂渠等為無法律上原因而受
     有利益。又原告並未舉證證明被告陳金葉、張素真明知被
     告黃榮富無權占有系爭土地，而有因故意或過失向被告黃
     榮富承租系爭建物1 樓營業之情事，是亦難以渠等有承租
     系爭建物1 樓之行為，而認有與被告黃榮富共同不法侵害
     原告就系爭土地共有權，故原告此部分請求並非可採。
六、綜上所述，原告依民法第767 條第1 項、第821 條及第184
    條第1 項前段、第179 條前段等規定，請求被告黃榮富將系
    爭土地上如附圖所示「套繪93年成果部分」之1 樓923b、面
    積0.000091公頃建物，2 樓932a、面積0.000180公頃及923b
    、面積0.000091公頃之建物拆除，將該部分土地返還原告及
    其他共有人；被告陳金葉應自系爭土地上如附圖所示「一樓
    部分」923A（b ）、面積0.000482公頃之建物遷出；被告張
    素真應自系爭土地上如附圖所示「一樓部分」923B（b ）、
    面積0.000003公頃之建物遷出，並請求被告黃榮富給付602
    元及自民事準備(一)狀繕本送達翌日即99年9 月14日起至清償
    日止，按年息百分之5 計算之利息，暨自99年9 月14日起至
    拆除上開建物返還土地之日止，按月給付原告203 元，為有
    理由，應予准許；其逾上開金額之請求，為無理由，應予駁
    回；另原告請求被告黃榮富拆除前事件確定判決效力所及之
    建物部分，則為不合法，亦應予駁回。
七、兩造陳明願供擔保，聲請宣告假執行或免為假執行，經核原
    告勝訴部分，合於法律規定，爰分別酌定相當之擔保金額宣
    告之；原告其餘假執行之聲請，因訴之駁回而失所依據，應
    併予駁回。
八、因本件事證已臻明確，兩造其餘主張、陳述及所提證據，經
    本院審酌後，認均與本件判斷結果無影響，毋庸再予一一審
    酌，附此敘明。
據上論結，本件原告之訴為一部有理由，一部無理由，一部不合
法，依民事訴訟法第249 條第1 項第7 款、第79條、第390 條第
2 項、第392 條第2 項，判決如主文。
中    華    民    國   100    年    9     月    13    日
                  民事第一庭    法  官  高文淵
以上正本係照原本作成
如對本判決上訴，須於判決送達後20日內向本院提出上訴狀
中    華    民    國   100    年    9     月    13    日
                                書記官  黃瀅螢